【裁判字號】    98,上易,2899
【裁判日期】    981204
【裁判案由】    竊盜等
【裁判全文】
臺灣高等法院刑事判決                98年度上易字第2899號
上  訴  人
即  被  告  甲○○
上列上訴人因竊盜等案件，不服臺灣桃園地方法院98年度審易字
第897號，中華民國98年10月30日第一審判決（起訴案號：臺灣
桃園地方法院檢察署98年度偵字第8920號），提起上訴，本院判
決如下：
    主  文
上訴駁回。
    理  由
一、按「依本編（協商程序）所為之科刑判決，不得上訴。但有
    第455條之4第1項第1款、第2款、第4款、第6款、第7款所定
    情形之一，或協商判決違反同條第2項之規定者，不在此限
    。」刑事訴訟法第455條之10第1項定有明文。次按「協商判
    決之上訴，除本編有特別規定外，準用第三編第一章及第二
    章之規定。」、「第二審法院認上訴有不合法律上程式或法
    律上不應准許，或其上訴權已喪失之情形者，應以判決駁回
    之。」此觀刑事訴訟法第455條之11第1項、第367條前段至
    明。準此，協商程序所為之科刑判決，除有刑事訴訟法第
    455條之4第1項第1款：於法院協商訊問程序終結前，被告撤
    銷協商合意或檢察官撤回協商聲請者；第2款：被告協商之
    意思非出於自由意志者；第4款：被告所犯之罪非第455條之
    2第1項所定得以協商判決者；第6款：被告有其他較重之裁
    判上一罪之犯罪事實者；第7款：法院認應諭知免刑或免訴
    、不受理者情形之一，及違反同條第2項「法院應於協商合
    意範圍內為判決；法院為協商判決所科之刑，以宣告緩刑或
    二年以下有期徒刑、拘役或罰金為限」之規定者外，不得上
    訴。
二、經查：本件被告所犯1次加重竊盜罪、2次竊盜罪（與侵入住
    宅為想像競合）等罪，於原審民國（下同）98年10月21日準
    備程序時坦承不諱，檢察官乃於同日聲請原審同意於審判外
    進行協商程序，同日檢察官與被告達成合意，被告並表示同
    意檢察官求刑刑度即各處有期徒刑7月、3月、3月，定應執
    行刑9月，復陳稱其係出於自由意志達成協商合意屬實。原
    審並依法當庭告知上訴人認罪之罪名，及「一、如適用協商
    程序判決，上訴人喪失受法院依通常程序公開審判、保持緘
    默、與證人對質或詰問證人之權利。二、法院如依協商程序
    合意而為判決時，除有刑事訴訟法第455條之4第1項第1款、
    第2款、第4款、第6款、第7款所定情形之一者，不得上訴」
    等旨，並經被告表示充分了解原審法院所告知之事項，均據
    被告於筆錄內簽名確認無訛（見原審卷第64頁至第66頁）。
    是被告確實基於內心自由意思當庭表示同意認罪協商，至堪
    認定。原審依協商合意範圍內，判決被告於夜間侵入住宅竊
    盜，累犯，處有期徒刑7月；又竊盜，累犯，處有期徒刑3月
    ；又竊盜，累犯，處有期徒刑3月。應執行有期徒刑9月，核
    無違誤。
三、上訴意旨略以：伊無夜間侵入住宅，且與被害人達成和解並
    已賠償，而被害人願意出庭作證，原判決認定與事實不符云
    云，惟查：本件原審依協商合意而為判決，復無刑事訴訟法
    第455條之4第1項第1款、第2款、第4款、第6款、第7款所定
    情形之一，或違反同條第2項規定之情形，則被告依法不得
    提起上訴。從而，被告之上訴，為法律上不應准許，應予駁
    回，並不經言詞辯論為之。
據上論斷，應依刑事訴訟法第455條之11第1項、第455條之10前
段、第367條前段、第362條前段、第372條，判決如主文。
中    華    民    國    98    年    12    月    4     日
                  刑事第六庭  審判長法  官  林堭儀
                                    法  官  張明松
                                    法  官  郭豫珍
以上正本證明與原本無異。
不得上訴。
                                    書記官  高柑柏
中    華    民    國    98    年    12    月    4     日


司法院資訊處製作；財團法人民間司法改革基金會備份。
